臺灣新北地方法院民事裁定
111年度監宣字第148號
聲  請  人  梁淑惠  

            蘇鎮安  

上列聲請人聲請陳報受監護宣告之人林滿足之財產清冊事件，本
院裁定如下：
    主  文
聲請駁回。
聲請程序費用由聲請人負擔。
    理  由
一、聲請意旨略以：聲請人梁淑惠之母林滿足為受監護宣告之人
    ，前經鈞院以110年度監宣字第557號裁定由聲請人及關係人
    梁高懷擔任受監護宣告之人林滿足之共同監護人，並指定聲
    請人蘇鎮安為會同開具財產清冊之人，現依法陳報受監護宣
    告之人林滿足之財產清冊，請求准予備查等語。
二、按民法第1099條第1項規定：「監護開始時，監護人對於受
    監護人之財產，應依規定會同遺囑指定、當地直轄市、縣（
    市）政府指派或法院指定之人，於二個月內開具財產清冊，
    並陳報法院」。民法第1099條之1規定：「於前條之財產清
    冊開具完成並陳報法院前，監護人對於受監護人之財產，僅
    得為管理上必要之行為」。民法第1111條第1項規定：「法
    院為監護之宣告時，應依職權就配偶、四親等內之親屬、最
    近一年有同居事實之其他親屬、主管機關、社會福利機構或
    其他適當之人選定一人或數人為監護人，並同時指定會同開
    具財產清冊之人」。因此，受監護宣告人之全體監護人，應
    與法院指定之全體會同開具財產清冊之人，共同開具受監護
    宣告人之財產清冊並陳報法院，始得基於受監護人之利益，
    經向法院聲請裁定許可後，代理處分不動產，若未陳報，監
    護人僅能為管理行為，而不得處分。
三、經查，聲請人主張其為受監護宣告之人林滿足之女，林滿足
    前經本院以110年度監宣字第557號裁定由聲請人及關係人梁
    高懷擔任受監護宣告之人林滿足之共同監護人，並指定蘇鎮
    安為會同開具財產清冊之人等情，業據本院調取110年度監
    宣字第557號監護宣告卷宗核閱屬實，自堪信為真實。聲請
    人雖提出民事陳報及聲請調查狀並檢附聲請人製作之受監護
    宣告人林滿足財產清冊及土地與建物登記第一類謄本、郵政
    定期儲金存單、新莊區農會存摺封面暨明細等資料影本，惟
    依前揭規定，聲請人應與其他共同監護人梁高懷共同開具受
    監護宣告人林滿足之財產清冊並陳報法院，始為適法。經本
    院於民國111年2月10日通知聲請人應於送達翌日起十日內補
    正與共同監護人梁高懷共同開具受監護宣告人林滿足之財產
    清冊，該通知已於111年2月16日送達聲請人住所地，並由聲
    請人蘇鎮安親自收受，有本院家事法庭送達證書1紙在卷可
    參，然聲請人迄未補正，依前開規定及說明，本件聲請於法
    不合，應予駁回。
四、爰裁定如主文。
中　　華　　民　　國　　111 　年　　4 　　月　　27　　日
                  家事法庭    法  官  楊朝舜
以上正本係照原本作成。
如對本裁定抗告須於裁定送達後10日內向本院提出抗告狀，並繳
納抗告費新臺幣1,000 元。
中　　華　　民　　國　　111 　年　　4 　　月　　27　　日
                              書記官  賴怡婷